【裁判字號】    94,上訴,288
【裁判日期】    950801
【裁判案由】    
【裁判全文】
臺灣高等法院花蓮分院刑事判決          94年度上訴字第288號
上  訴  人  臺灣臺東地方法院檢察署檢察官
被      告  甲○○
上列上訴人因被告違反毒品危害防制條例案件，不服臺灣臺東地
方法院94年度訴字第153號中華民國94年11月30日第一審判決（
起訴案號：臺灣臺東地方法院檢察署94年度毒偵字第126號；併
辦案號：94年度毒偵字第276、277號），提起上訴及移送併辦（
94年度毒偵字第402號），本院判決如下：
    主  文
原判決關於甲○○連續施用第一級毒品及定執行刑部分撤銷。
甲○○連續施用第一級毒品，累犯，處有期徒刑壹年，扣案之注
射針筒參支沒收銷燬之。
    事  實
一、甲○○曾於民國（下同）87年間因竊盜案件，經本院判處有
    期徒刑8月，於91年1月29日執行完畢；又於87年間因施用毒
    品案件，經法院裁定強制戒治，強制戒治期滿後由臺灣臺東
    地方法院檢察署檢察官於88年10月4日，以88年度戒毒偵字
    第25號為不起訴處分確定。詎其竟不知悔改，復基於施用第
    一級毒品海洛因之概括犯意，自94年3月9日起至同年11月3
    日止，在臺東縣大武鄉○○村○○路21號住處等地，以針筒
    注射靜脈之方式，施用第一級毒品海洛因，起初每天施用5
    、6次，其間於94年3月12日上午10時許，在臺東縣大武鄉○
    ○村○○○街21巷5號其女友住處，為警查獲，當場查扣注射
    針筒一支；又於同年8月2日晚上7時30分許，在臺東縣大武
    鄉○○街上，為警查獲，扣得注射針筒二支；又於同年8 月
    22日下午5時許，在臺東縣大武鄉大武火車站，為警查獲，
    採尿送驗結果，驗有嗎啡陽性反應。惟甲○○仍繼續施用海
    洛因3、4次，嗣於同年11月3日下午1時5分許，又在臺東縣
    大武鄉○○村○○路21號住處為警查獲，採尿送驗結果，亦
    驗出嗎啡陽性反應。
二、案經臺東縣警察局大武分局報請臺灣臺東地方法院檢察署檢
    察官偵查起訴及移送併案審理。
    理  由
一、上揭犯罪事實，業據被告甲○○於本院審理時坦承不諱，並
    有注射針筒三支扣案可證，又被告於上開時地先後四次為警
    查獲，經送慈濟大學濫用藥物檢驗中心以酵素免疫分析法初
    驗及氣相層析質普儀複驗結果，均呈嗎啡陽性反應，亦有慈
    濟大學濫用藥物檢驗中心檢驗總表四紙在卷可稽。另被告曾
    於87年間因施用毒品案件，經法院裁定強制戒治，強制戒治
    期滿後由臺灣臺東地方法院檢察署檢察官於88年10月4日，
    以88年度戒毒偵字第25號為不起訴處分確定，亦有上開裁判
    書及臺灣高等法院被告全國前案紀錄表附卷可參。本件事證
    明確，被告犯行，洵堪認定。
二、核被告所為，係犯毒品危害防制條例第10條第1項之施用第
    一級毒品罪。被告施用毒品前之持有毒品行為，應均為施用
    之高度行為所吸收，不另論罪。又被告行為後，刑法第56條
    連續犯之規定，業於94年1月7日修正公布刪除，並於95年7
    月1日施行，則被告之犯行，因行為後新法業已刪除連續犯
    之規定，此刪除雖非犯罪構成要件變更，但顯已影響行為人
    刑罰之法律效果，自屬法律有變更，依新法第2條第1項規定
    ，比較新、舊法結果，仍應適用較有利於被告之行為時法律
    即舊法論以連續犯（最高法院95年第8次刑事庭會議決議參
    照）。查被告先後多次犯行，時間緊接，犯罪構成要件相同
    ，顯係出於概括之犯意反覆為之，為連續犯，以一罪論，依
    法加重其刑。又查被告如事實欄所載之前科，有臺灣高等法
    院被告前案紀錄表在卷可憑，其於受有期徒刑執行完畢後，
    5 年以內再故意犯本件有期徒刑以上之罪，不論依修正前之
    刑法第47條，或修正後之刑法第47條第1項之規定，均構成
    累犯，對被告而言並無有利或不利之情形，自不生新舊法比
    較之問題，應逕依修正前之刑法第47條，論以累犯，依法加
    重其刑，並遞加之。檢察官雖僅就被告於94年3月10日施用
    海洛因之事實起訴，惟其餘部分之事實部分與起訴部分有連
    續犯裁判上一罪之關係，為起訴效力所及，本院自應併予審
    究。原審對被告論罪科刑，固非無見。惟原審未及就被告於
    94 年8月22日被查獲後至94年11月3日為止之犯行審究，仍
    有未合。又扣案之注射針筒三支係專供被告施用毒品之器具
    ，原判決未依毒品危害防制條例第18條第1項前段之規定沒
    收銷燬之，而依刑法第38條第1項第2款之規定宣告沒收，亦
    有未合。檢察官上訴指摘原判決不當，為有理由，應予撤銷
    改判。爰審酌被告素行不佳、不知悔改一再施用毒品及其犯
    罪後坦承之態度等一切情狀，量處如主文所示之刑。又扣案
    之注射針筒三支係專供被告施用毒品海洛因之器具，業據被
    告供承無訛，應依毒品危害防制條例第18條第1項前段之規
    定沒收銷燬之。
據上論斷，應依刑事訴訟法第369條第1項前段、第364條、第299
條，毒品危害防制條例第10條第1項、第18條第1項前段，刑法第
11條、第2條第1項前段，修正前刑法第56條、第47條，判決如主
文。
本案經檢察官翟光軍到庭執行職務。
中    華    民    國    95    年    8    月    1      日
                  刑事庭審判長法  官      謝 志 揚
                              法  官      賴 淳 良
                              法  官      林 慶 煙
以上正本證明與原本無異。
如不服本判決，應於送達後十日內，向本院提出上訴狀。其未敘
述理由者，並應於提出上訴狀後十日內向本院補提理由狀 (須附
繕本)。
                              書記官       林 明 智
中    華    民    國    95    年    8    月    1      日
附錄    本判決論罪科刑法條：
毒品危害防制條例第10條
施用第一級毒品者，處 6 月以上 5 年以下有期徒刑。
施用第二級毒品者，處 3 年以下有期徒刑。
毒品危害防制條例第18條
查獲之第一、二級毒品及專供製造或施用第一、二級毒品之器具
，不問屬於犯人與否，均沒收銷燬之；查獲之第三、四級毒品及
製造或施用毒品之器具，無正當理由而擅自持有者，均沒入銷燬
之。但合於醫藥、研究或訓練之用者，得不予銷燬。
前項合於醫藥、研究或訓練用毒品或器具之管理辦法，由法務部
會同行政院衛生署定之。


司法院資訊處製作；財團法人民間司法改革基金會備份。
